【裁判字號】    90,訴,789
【裁判日期】    900607
【裁判案由】    偽造文書等
【裁判全文】
臺灣板橋地方法院刑事判決                            九十年度訴字第七八九號
    公  訴  人  臺灣板橋地方法院檢察署檢察官
    被      告  丙○○
    選任辯護人  李惠平
右列被告因偽造文書等案件，經檢察官提起公訴（九十年度偵字第二一八０號），本
院判決如左：
    主      文
丙○○共同意圖為自己不法之所有，以詐術使人將本人之物交付，未遂，處有期徒刑
陸月，如易科罰金，以參佰元折算壹日，緩刑肆年。
扣案之變造乙○○國民身分證上丙○○照片壹張及偽造之信用卡張均沒收。
    事      實
一、緣丙○○於民國（下同）八十九年十二月底，原欲自市面跳蚤雜誌之分類廣告上
    ，向刊登廣告之不詳真實姓名年籍自稱「楊先生」之成年男子購買偽造信用卡，
    惟因楊某出價過高無法成交，經交涉後，丙○○同意替楊某持用偽造信用卡購入
    商品後轉交楊某，丙○○再由其中取得一成貨價報酬。丙○○即與楊某基於變造
    國民身分證及意圖自己不法所有之犯意聯絡，先由丙○○於八十九年十二月底某
    日，在桃園市一家麥當勞處，交付照片予楊某，供楊某在不詳地點以換貼照片之
    方式予以變造來路不明乙○○之國民身分證一張，嗣於九十年一月十二日，楊某
    再囑託屬下將換貼丙○○照片之變造國民身分證及偽造之信用卡在台北縣板橋市
    ○○路附近交付丙○○持以伺機使用，足生損害於乙○○及戶政機關管理戶籍之
    正確性。丙○○旋於同日下午六時許，前往台北縣板橋市○○路○段一六六號武
    昌電器行，持偽造之卡號為000000000000000號信用卡，欲詐購
    定價為新台幣（下同）二萬七千元ＤＶＤ光碟機一部時，為店員甲○○識破，設
    法拖延報警當場查獲而未遂，並扣得變造乙○○身分證一枚及偽造之信用卡三張
    。
二、案經台北縣警察板橋分局報請臺灣板橋地方法院檢察署檢察官偵查起訴。
    理      由
一、右開事實，業據被告丙○○迭於警訊時及偵審理中坦承不諱，核與證人甲○○於
    警訊時及審理中所述情節相符，並有變造國民身分證一張及偽造之信用卡三張、
    扣案可稽，本件事證明確，被告犯行洵堪認定。
二、核被告所為，係犯刑法第二百十二條之變造特種文書罪（起訴書誤載為偽造）及
    同法第三百三十九條第三項、第一項之詐欺取財罪。被告與不詳真實姓名之楊姓
    成年男子間，就上開變造特種文書及詐欺取財犯行，有犯意聯絡及行為分擔，為
    共同正犯。又被告所犯上開二罪間，有目的手段之牽連關係，為牽連犯，應從一
    重之詐欺取財未遂罪論處。被告已著手於詐欺取財之犯行而不遂，為未遂犯，應
    依法減輕其刑。爰審酌被告之素行、犯罪之動機、目的、手段、所生危害及犯後
    態度良好等一切情狀，量處如主文所示之刑，並諭知易科罰金之折算標準。末查
    被告未曾受有期徒刑以上刑之宣告，有臺灣高等法院檢察署刑案紀錄簡覆表及臺
    灣板橋地方法院檢察署刑案資料查註紀錄表各一紙在卷可稽，其犯罪後已深知悔
    悟且有正當工作，經此科刑教訓，應知警惕，信無再犯之虞，本院因認所宣告之
    刑以暫不執行為適當，爰併予宣告緩刑四年，以啟自新。另扣案之變造李文賢國
    民身分證上丙○○照片一張及偽造之信用卡，分別係被告所有供作變造身分證犯
    罪所用之物及供或預備供犯詐欺罪所用之物，均應依刑法第三十八條第一項第二
    款規定宣告沒收。
三、另公訴意旨固以：被告於九十年一月十二日前往台北縣板橋市武昌電器行詐購光
    碟機時，有在信用卡費簽帳單上偽簽乙○○之簽名，而為店員甲○○發覺有異報
    警處理，而認被告涉犯法第二百十六條、第二百十條之行使偽造私文書罪嫌云云
    。訊據被告丙○○則則堅決否認有偽造文書之犯行，辯稱：伊持偽卡買東西時還
    未簽名就被發現了等語。查：經傳訊證人甲○○到庭證稱：「因之前也有很多人
    曾持偽卡到我們店內消費，所以銀行就有派人來說明如何辨識偽卡，被告案發當
    天來買光碟機，持偽卡消費時，因我經過銀行人員解說後，能辨識該張是偽卡，
    所以我改以電話請銀行告訴授權碼，銀行核對相關資料，確定該張是偽卡，我就
    報警了，我並沒有讓被告在簽單上作簽名動作」等語，核與被告所辯相符，是被
    告辯解洵屬可採，其行使偽造私文書之犯嫌自有未足，惟公訴人認該部分與前開
    有罪部分有裁判上一罪之關係，故不另為無罪之諭知，附此敘明。
據上論斷，應依刑事訴訟法第二百九十九條第一項前段，刑法第二十八條、第二百十
二條、第三百三十九條第一項、第三項、第二十六條、第四十一條第一項、第三十八
條第一項第二款，罰金罰鍰提高標準條例第一條前段、第二條，判決如主文。
本案經檢察官方伯勳到庭執行職務。
中      華      民      國      九十      年    六      月      七      日
                                      臺灣板橋地方法院刑事第二庭
                                              法  官  古  秋  菊
右正本證明與原本無異。
如不服本判決，應於判決送達後十日內，向本院提出上訴狀。
                                              書記官  蕭  詩  穎
中      華      民      國    九十      年     六     月     八       日
附錄法條：
中華民國刑法第二百一十二條
 (偽造變造特種文書罪)
偽造、變造護照、旅券、免許證、特許證及關於品行、能力服務或其他相
類之證書、介紹書，足以生損害於公眾或他人者，處一年以下有期徒刑、
拘役或三百元以下罰金。
中華民國刑法第三百三十九條
 (普通詐欺罪)
意圖為自己或第三人不法之所有，以詐術使人將本人或第三人之物交付者
，處五年以下有期徒刑、拘役或科或併科一千元以下罰金。
以前項方法得財產上不法之利益或使第三人得之者，亦同。
前二項之未遂犯罰之。


司法院資訊處製作；財團法人民間司法改革基金會備份。
